臺灣高等法院刑事判決               100年度上訴字第2251號
  上  訴  人
  即  被  告  蔡聲彬
上列上訴人因偽造文書等案件，不服臺灣桃園地方法院100 年度
審訴字第951 號，中華民國100年6月16日第一審判決（起訴案號
：100 年度偵字第9301號，嗣於原審準備程序進行中，被告就被
訴事實為有罪之陳述，經原審告知簡式審判程序意旨，並聽取當
事人意見後，原審合議裁定依簡式審判程序進行），提起上訴，
本院判決如下：
    主  文
上訴駁回。
    理  由
一、依刑事訴訟法第350條、第361條、第362條、第367條規定，
    不服地方法院之第一審判決而上訴者，須提出上訴書狀，並
    應敘述具體理由，此為上訴必備之程式；其所提出之書狀未
    敘述上訴理由，或僅曾以言詞陳述上訴理由者，均應於上訴
    期間屆滿後20日內補提理由書於第一審法院。第一審法院經
    形式審查，認逾期未補提上訴理由者，應定期間先命補正；
    逾期未補正者，為上訴不合法律上之程式，應以裁定駁回。
    倘已提出上訴理由，但所提非屬具體理由者，則由第二審法
    院以上訴不合法律上之程式，判決駁回。而所謂具體理由，
    必係依據卷內既有訴訟資料或提出新事證，指摘或表明第一
    審判決有何採證認事、用法或量刑等足以影響判決本旨之不
    當或違法，而構成應予撤銷之具體事由，始克當之（例如：
    依憑證據法則具體指出所採證據何以不具證據能力，或依憑
    卷證資料，明確指出所為證據證明力之判斷如何違背經驗、
    論理法則）；倘僅泛言原判決認定事實錯誤、違背法令、量
    刑失之過重或輕縱，而未依上揭意旨指出具體事由，或形式
    上雖已指出具體事由，然該事由縱使屬實，亦不足以認為原
    判決有何不當或違法者，皆難謂係具體理由（參照最高法院
    97年台上字第892號判決意旨）。
二、查原判決以上訴人即被告蔡聲彬於警詢及原審法院審理時對
    於其犯行均坦承不諱，核與證人即內政部入出國及移民署國
    境事務大隊特殊勤務隊科員黃柏霖於檢察官偵查中證述之情
    節相符，復有內政部入出國及移民署國境事務大隊鑑識調查
    隊檔號第100019號鑑驗書、內政部入出國及移民署國境事務
    大隊特殊勤務隊科員黃柏霖查獲報告等在卷可稽，且有扣案
    之偽造署名「梁茂麟」之中華民國第000000000號護照1本、
    署名「LIANG MAO- LIN」之中華航空公司登機證1 張，可資
    佐證。足證被告自白核與事實相符，堪以採信。本件事證明
    確，被告蔡聲彬行使偽造護照及行使偽造準公文書等犯行均
    堪以認定，應予依法論科。核被告蔡聲彬所為係犯護照條例
    第24條第2項、第1項之行使偽造護照罪，及刑法第216 條、
    第220條、第211條之行使偽造準公文書罪。被告以同一行使
    之行為，同時觸犯行使偽造護照罪、行使偽造準公文書罪，
    為想像競合犯，應依刑法第55條之規定，從一重之行使偽造
    準公文書罪處斷。又被告係為求得以經由我國轉境澳洲賺錢
    ，乃持其上蓋有冒刻桃園機場出入境戳章之偽造中華民國護
    照、登機證向我國境管單位加以行使，破壞我國政府核發護
    照之正確與國境安全之維護，惟念及係為改善家庭生活無奈
    遠離家鄉，及犯後坦承犯行及態度良好等一切情狀，量處有
    期徒刑1 年。被告不服，提起本件上訴，略以：被告於桃園
    機場轉機時被抓，至機場特殊勤務隊製作筆錄時，業已全部
    供訴自白，犯後態度良好，所犯對他人並無危害，原審判決
    一年太重，請鈞長重新考量云云。惟查：量刑輕重，係屬事
    實審法院得依職權自由裁量之事項，而原審量刑時，均已審
    酌刑法第57條各款所列情狀，既未逾越法定範圍，又未濫用
    其職權，且已審酌被告犯後坦承犯行、態度良好之情狀，量
    刑至為妥適。是被告空言指摘原審量刑過重云云，自屬無據
    ，從而，被告所提上訴理由，均未具體指摘原判決認事用法
    究有何不當或違法之處，自非屬得上訴第二審之具體理由。
    依上揭說明，本件上訴未敘述具體理由，其上訴自屬不合法
    律上之程式，應予判決駁回，並不經言詞辯論為之。
據上論斷，應依刑事訴訟法第367條前段、第372條判決如主文。
中    華    民    國    100   年    7    月    29    日
                  刑事第八庭  審判長法  官  張傳栗
                                    法  官  黃斯偉
                                    法  官  劉嶽承
以上正本證明與原本無異。
如不服本判決，應於收受送達後10日內向本院提出上訴書狀，其
未敘述上訴之理由者並得於提起上訴後10日內向本院補提理由書
（均須按他造當事人之人數附繕本）「切勿逕送上級法院」。
                                    書記官  何仁崴
中    華    民    國    100   年    7    月    29    日
附錄：本案論罪科刑法條全文
護照條例第24條
偽造、變造護照足以生損害於公眾或他人者，處 5 年以下有期
徒刑，併科新臺幣 50 萬元以下罰金。
行使前項文書者，亦同。
將護照交付他人或謊報遺失以供他人冒名使用者，處 5 年以下
有期徒刑、拘役或科或併科新臺幣 10 萬元以下罰金。
中華民國刑法第216條
（行使偽造變造或登載不實之文書罪）
行使第 210 條至第 215 條之文書者，依偽造、變造文書或登載
不實事項或使登載不實事項之規定處斷。
中華民國刑法第211條
（偽造變造公文書罪）
偽造、變造公文書，足以生損害於公眾或他人者，處 1 年以上
7 年以下有期徒刑。
中華民國刑法第220條
（準文書）
在紙上或物品上之文字、符號、圖畫、照像，依習慣或特約，足
以為表示其用意之證明者，關於本章及本章以外各罪，以文書論
。
錄音、錄影或電磁紀錄，藉機器或電腦之處理所顯示之聲音、影
像或符號，足以為表示其用意之證明者，亦同。